臺灣桃園地方法院交通事件裁定　　　　　　　　　　　 九十三年度交聲字第四三?
　　原處分機關　　交通部公路局新竹區監理所
　　異　議　人　甲○○
　　即受處分人
右列受處分人因違反道路交通管理處罰條例案件，對於新竹區監理所桃園監理站於民
國九十三年一月六日所為桃監裁罰字第駕裁五二─Ｄ九Ａ六六三八七四號裁決聲明異
議，本院裁定如左：
    主    文
異議駁回。
    理    由
一、聲明異議意旨略以：異議人即受處分人甲○○因家中辦婚禮，汽車於自家門口暫
    停一分鐘，被大園分局員警誤開罰單，理由入下：(一)因其娘化妝上下車時間不長
    ，警察一到，熱心鄰居馬上通報，我也馬上開走，並未影響交通，當時有只有一
    台機車通過。(二)依據大園分局長電子信件回覆所述，婚喪喜慶可以稍加寬容，是
    因為當時警察不知道在辦喜事，所以才會誤開罰單，為此提出異議云云。
二、按汽車駕駛人併排停車者，處新台幣（下同）六元以上一千二百元以下罰鍰，道
    路交通管理處罰條例第五十六條第一項第六款定有明文。
三、本件異議人對於其停車於右揭時地之事實於異議狀中自白不諱，核與桃園縣政府
    警察局舉發違反道路交通管理通知單所附之違規相片相符，且有違規相片一幀在
    卷可稽，是異議人違規逆向停車之事實應屬明確。至於異議人所辯：汽車於自家
    門口暫停一分鐘即被開單，按其舉發之流程必須相關勤務人員在現場拍照存證及
    填寫舉發單後，始完成手續，倘若只停留一分鐘，必定可以當場遇見相關值勤人
    員，現場親自向其反應即可避免被開單，況且，新娘化妝絕非短時間可以完成，
    此依通常之智識經驗即可得知，是故，異議人於現場之車輛違規停放絕不可能只
    有一分鐘，關於異議人所辯其違規車輛乃暫停一分鐘，顯係異議人卸責之詞，不
    足採信。再者，異議人雖依桃園縣政府警察局大園分局分局長電子信件回覆，認
    其婚喪喜慶可以稍加寬容而主張應予免責，惟依分局長之意思乃在於，其當時可
    馬上向值勤員警有所反應，而稍加通融，並非指事後再以當時因婚喪喜慶等理由
    而提出異議，以撤銷罰單來免責，否則，此例一開，勢必造成日後員警或相關勤
    務人員值勤上之極大不便及造成執法上之不公平，更何況，異議人所附之喜帖，
    並不能證明違規之事實與其婚宴有何因果關係，此並不影響其違規逆向停車之事
    實。是異議人所辯因其婚宴之故而違規停車，而應予以通融，並無任何論證之理
    由，不足為採。綜上所述，本件既有不依順行方向停車之違規事實，主管機關依
    道路交通管理處罰條例第五十六條第一項第六款處以罰鍰新台幣九百元即屬適法
    ，故本件異議人之異議為無理由，應予駁回。
據上論斷，應依道路交通管理處罰條例第八十七條第二項、道路交通案件處理辦法第
十九條，裁定如主文。
中      華      民      國    九十三    年      六      月    二十九    日
                                        臺灣桃園地方法院交通法庭
        法  官  黃永定
右正本證明與原本無異。
如不服本裁定，應於送達後五日內，向本院提出抗告狀。
                                        書記官  施春祝
中      華      民      國    九十三    年      六      月    二十九    日
